【裁判字號】    99,易,3691
【裁判日期】    991130
【裁判案由】    竊盜
【裁判全文】
臺灣臺中地方法院刑事判決          99年度易字第3691號
公  訴  人  臺灣臺中地方法院檢察署檢察官
被      告  林辰學
上列被告因竊盜案件，經檢察官提起公訴（九十九年度偵緝字第
一九八九、一九九０、一九九一、一九九二號），本院依簡式審
判程序判決如下：
    主    文
林辰學犯如附表所示之罪，均累犯，各處如附表所示之刑。應執
行有期徒刑貳年，扣案之螺絲起子壹支沒收。
    犯罪事實及理由
一、犯罪事實：
    林辰學前因詐欺等案件，經臺灣高等法院臺中分院以九十五
    年度上訴字第六０四號判決判處應執行有期徒刑四年確定，
    於民國九十七年六月二十五日假釋付保護管束，於九十八年
    六月二十七日縮刑期滿未經撤銷假釋，視為徒刑執行完畢。
    詎仍不知悔改，復為下列行為：(一)林辰學獨自基於意圖為
    自己不法所有之各別犯意，於如附表編號一、四、五所示之
    時間、地點，分別以附表編號一、四、五所示之方式，竊取
    如附表編號一、四、五所示被害人之物品得手；(二)林辰學
    與陳錦德共同基於意圖為自己不法所有之犯意聯絡，於如附
    表編號二、三所示之時間、地點，以附表編號二、三所示之
    方式，竊取如附表編號二、三所示被害人之物品得手。嗣經
    警先後前往如附表編號一、三、四、五所示棄置車輛地點採
    集證物並送檢驗，且調閱如附表編號二、三所示犯罪地點之
    路口監視器畫面比對後，循線查獲林辰學。
二、本案證據名稱：
(一)被告林辰學之自白。
(二)共犯陳錦德於偵查之供述。
(三)證人即被害人陳淑貞、許仁馨、陶陽春、林東曉、林月里及
    證人張王鏈、張芳祥於警詢之證述，暨證人柯美惠於偵查中
    之證述。
(四)內政部警政署刑事警察局九十八年十月十六日刑紋字第０九
    八０一四三五０九號鑑驗書、九十九年六月二十八日刑醫字
    第０九九００六九三四三號鑑定書、九十八年十一月二十六
    日刑醫字第０九八０一四四一八二號鑑驗書、九十八年十一
    月六日刑紋字第０九八０一五四０八二號鑑驗書、九十九年
    二月八日刑紋字第０九九０００六一一四號鑑定書、九十八
    年十一月二十五日刑紋字第０九八０一五九九０八號鑑驗書
    各一份。
(五)臺中市警察局第二分局現場勘察報告、刑事案件證物採證紀
    錄表、勘察採證同意書各一紙及現場採證照片九幀。
(六)臺中市警察局第二分局現場勘察報告、刑事現場測繪圖各一
    紙、現場採證照片八幀及作案工具照片一幀。
(七)臺中市警察局第三分局現場勘察報告、刑事案件證物採證紀
    錄表、臺中市警察局車輛尋獲電腦輸入單、贓物認領保管收
    據、失車－唯讀案件基本資料各一紙、現場採證照片十六幀
    及監視器翻拍照片十幀。
(八)臺中市警察局第六分局現場勘察報告、刑事案件證物採驗紀
    錄表、失車－唯讀案件基本資料各一紙及現場採證相片二十
    一幀。
(九)臺中縣警察局豐原分局刑案現場勘察報告、刑事案件證物採
    驗紀錄表、勘察採證同意書、受理各類案件紀錄表各一紙及
    現場採證相片十幀。
(十)扣案之螺絲起子一支。
(十一)臺灣高等法院被告前案紀錄表、臺灣臺中地方法院檢察署刑
    案資料查註紀錄表。
三、論罪科刑部分：
(一)按刑法第三百二十一條第一項第三款之攜帶兇器竊盜罪，係
    以行為人攜帶兇器竊盜為其加重條件，此所謂兇器，其種類
    並無限制，凡客觀上足對人之生命、身體、安全構成威脅，
    具有危險性之兇器均屬之，且祇須行竊時攜帶此種具有危險
    性之兇器為已足，並不以攜帶之初有行兇之意圖為必要，最
    高法院七十九年臺上字第五二五三號判例意旨可資參照。查
    螺絲起子客觀上足以對人之身體、生命、安全構成威脅，具
    有危險性，為刑法第三百二十一條第一項第三款所稱之兇器
    無疑。核被告就附表所為，均係犯刑法第三百二十一條第一
    項第三款之攜帶兇器竊盜罪。
(二)被告林辰學與共犯陳錦德就附表編號二、三所示之攜帶兇器
    竊盜罪，均有犯意聯絡，行為分擔，皆為共同正犯。
(三)被告如附表所示五次加重竊盜犯行，均犯意各別，行為獨立
    ，應予分論併罰。
(四)查被告前因詐欺等案件，經臺灣高等法院臺中分院以九十五
    年度上訴字第六０四號判決判處應執行有期徒刑四年確定，
    於九十七年六月二十五日假釋付保護管束，於九十八年六月
    二十七日縮刑期滿未經撤銷假釋視為徒刑執行完畢乙情，有
    臺灣高等法院被告前案紀錄表、臺灣臺中地方法院檢察署刑
    案資料查註紀錄表在卷可按，其受有期徒刑之執行完畢，五
    年以內故意再犯本案有期徒刑以上之罪，均為累犯，應依刑
    法第四十七條第一項規定，分別加重其刑。
(五)爰審酌被告犯罪之動機、目的、手段、所生危害程度、竊得
    財物之價值，兼衡其犯罪後坦承犯行等一切情狀，分別量處
    如附表所示之刑，並定其應執行刑如主文所示，以示懲儆。
(六)按共同正犯因相互間利用他人之行為，以遂行其犯意之實現
    ，本於責任共同之原則，有關沒收部分，對於共犯間供犯罪
    所用之物，自均應為沒收之諭知。扣案之螺絲起子一支，係
    共犯陳錦德所有，供被告林辰學、共犯陳錦德為本案附表編
    號二、三所示加重竊盜犯行所用之物，業據被告林辰學、共
    犯陳錦德分別供陳在卷，爰均依刑法第三十八條第一項第二
    款規定，於被告林辰學所犯如附表編號二、三所示主文項下
    ，予以宣告沒收。至被告林辰學持以竊取如附表編號一、四
    、五所示物品之螺絲起子，未據扣案，並已遺失，無法尋得
    ，業經被告供明在卷，又非違禁物，為免日後執行困難，爰
    不予宣告沒收，附此敘明。
四、據上論斷，應依刑事訴訟法第二百七十三條之一第一項、第
    二百九十九條第一項前段、第三百十條之二、第四百五十四
    條第一項，刑法第二十八條、第三百二十一條第一項第三款
    、第四十七條第一項、第五十一條第五款、第三十八條第一
    項第二款，判決如主文。
五、如不服本判決，應於判決送達後十日內，向本院提出上訴狀
    （須附繕本），上訴於臺灣高等法院臺中分院。
本案經檢察官王亮欽到庭執行職務。
中    華    民    國    99    年    11    月    30    日
                  刑事第十二庭  法  官  周莉菁
以上正本證明與原本無異。
如不服本判決應於收受判決後10日內向本院提出上訴書狀，並應
敘述具體理由；其未敘述上訴理由者，應於上訴期間屆滿後20日
內向本院補提理由書 (均須按他造當事人之人數附繕本)「切勿
逕送上級法院」。
告訴人或被害人對於判決如有不服具備理由請求檢察官上訴者，
其上訴期間之計算係以檢察官收受判決正本之日期為準。
                                書記官  吳彩華
中    華    民    國    99    年    11    月    30    日
【附表】：（時間：民國，單位：新臺幣，下同）
┌──┬─────┬──────┬──────┬────┬─────────────┬─────────┐
│編號│ 行 為 人 │  犯罪時間  │  犯罪地點  │被 害 人│    行竊方式及所得財物    │    宣  告  刑    │
├──┼─────┼──────┼──────┼────┼─────────────┼─────────┤
│  1 │  林辰學  │98年9月26日 │臺中縣太平市│ 陳淑貞 │林辰學先持客觀上足以供兇器│林辰學攜帶兇器竊盜│
│    │          │10時50分前之│永平路三段47│        │使用之螺絲起子1支（未據扣 │，累犯，處有期徒刑│
│    │          │不詳時間    │之1號前     │        │案，業已遺失）破壞車牌號碼│柒月。            │
│    │          │            │            │        │LM-1737號自小客車左前車門 │                  │
│    │          │            │            │        │門鎖（毀損部分未據告訴），│                  │
│    │          │            │            │        │進入車內後啟動電門將該車駛│                  │
│    │          │            │            │        │離而竊取得逞。嗣於不詳時間│                  │
│    │          │            │            │        │，將該車棄置在臺中市○○路│                  │
│    │          │            │            │        │547號前，為警於98年9月27日│                  │
│    │          │            │            │        │13時許在該處尋獲          │                  │
├──┼─────┼──────┼──────┼────┼─────────────┼─────────┤
│  2 │林辰學  │98年10月10日│臺中市○○路│ 許仁馨 │林辰學駕駛車牌號碼1539-LP │林辰學共同攜帶兇器│
│    │陳錦德  │清晨3時42分 │一段85號旁之│        │號自小客車搭載陳錦德至左列│竊盜，累犯，處有期│
│    │          │許          │私人停車場  │        │地點，由陳錦德先持客觀上足│徒刑柒月，扣案之螺│
│    │          │            │            │        │以供兇器使用之螺絲起子1支 │絲起子壹支沒收。  │
│    │          │            │            │        │破壞車牌號碼8K-5695號自小 │                  │
│    │          │            │            │        │客貨車之左側車門鎖及方向盤│                  │
│    │          │            │            │        │電門鎖（毀損部分未據告訴）│                  │
│    │          │            │            │        │，進入車內後與林辰學共同竊│                  │
│    │          │            │            │        │取放置車內後座之空壓機2臺 │                  │
│    │          │            │            │        │、高速圓鋸機4臺、打釘槍10 │                  │
│    │          │            │            │        │支、震動電鑽2支、充電電鑽1│                  │
│    │          │            │            │        │支、手工具1組、剪臺具1臺、│                  │
│    │          │            │            │        │修邊機1支及自動水平儀2臺得│                  │
│    │          │            │            │        │手，嗣由陳錦德駕駛如附表編│                  │
│    │          │            │            │        │號3所示另行竊得之OA-3797號│                  │
│    │          │            │            │        │自小貨車，林辰學則駕駛原先│                  │
│    │          │            │            │        │之1539-LP號自小客車，共同 │                  │
│    │          │            │            │        │將上揭所竊物品及該OA-3797 │                  │
│    │          │            │            │        │號自小貨車內之汽車音響1組 │                  │
│    │          │            │            │        │、GPS衛星導航1組、充電式電│                  │
│    │          │            │            │        │動轉頭工具1支、露營用帳篷 │                  │
│    │          │            │            │        │1組及釣具4組載往臺中市太原│                  │
│    │          │            │            │        │路之跳蚤市場，以不詳代價賣│                  │
│    │          │            │            │        │給姓名年籍不詳之成年人，得│                  │
│    │          │            │            │        │款後花用殆盡              │                  │
├──┼─────┼──────┼──────┼────┼─────────────┼─────────┤
│  3 │林辰學  │98年10月10日│臺中市○○路│ 賴雅芳 │林辰學駕駛車牌號碼1539-LP │林辰學共同攜帶兇器│
│    │陳錦德  │清晨3時43分 │一段62號對面│(陶陽春)│號自小客車搭載陳錦德至左列│竊盜，累犯，處有期│
│    │          │許          │之長青活動中│        │地點，由陳錦德持客觀上足以│徒刑柒月，扣案之螺│
│    │          │            │心前        │        │供兇器使用之螺絲起子1支破 │絲起子壹支沒收。  │
│    │          │            │            │        │壞車牌號碼OA-3797號自小客 │                  │
│    │          │            │            │        │貨車之前左、右側車門鎖及方│                  │
│    │          │            │            │        │向盤電門鎖（毀損部分未據告│                  │
│    │          │            │            │        │訴），進入車內後啟動電門將│                  │
│    │          │            │            │        │該車駛離而竊取得逞。陳錦德│                  │
│    │          │            │            │        │旋將該車駛至臺中市○○路一│                  │
│    │          │            │            │        │段85號前，與駕駛1539-LP號 │                  │
│    │          │            │            │        │自小客車之林辰學共同將如附│                  │
│    │          │            │            │        │表編號2所示之竊得物及該OA-│                  │
│    │          │            │            │        │3797號車內之汽車音響1組、G│                  │
│    │          │            │            │        │PS衛星導航1組、充電式電動 │                  │
│    │          │            │            │        │轉頭工具1支、露營用帳篷1組│                  │
│    │          │            │            │        │及釣具4組，載往臺中市太原 │                  │
│    │          │            │            │        │路之跳蚤市場，以不詳代價賣│                  │
│    │          │            │            │        │給姓名年籍不詳之成年人，得│                  │
│    │          │            │            │        │款後花用殆盡。嗣陳錦德於不│                  │
│    │          │            │            │        │詳時間將該OA-3797號自小客 │                  │
│    │          │            │            │        │貨車棄置在臺中市○○○路與│                  │
│    │          │            │            │        │東英八街交岔路口附近，為警│                  │
│    │          │            │            │        │於98年10月13日14時30分許，│                  │
│    │          │            │            │        │在該處尋獲                │                  │
├──┼─────┼──────┼──────┼────┼─────────────┼─────────┤
│  4 │  林辰學  │98年10月23日│臺中市○○路│ 林東曉 │林辰學先持客觀上足以供兇器│林辰學攜帶兇器竊盜│
│    │          │19時前之不詳│75巷口      │        │使用之螺絲起子1支（未據扣 │，累犯，處有期徒刑│
│    │          │時間        │            │        │案，業已遺失）破壞車牌號碼│柒月。            │
│    │          │            │            │        │NG-9600號自小客車左前車門 │                  │
│    │          │            │            │        │門鎖（毀損部分未據告訴），│                  │
│    │          │            │            │        │進入車內後啟動電門將該車駛│                  │
│    │          │            │            │        │離而竊取得逞，嗣於不詳時間│                  │
│    │          │            │            │        │，將該車棄置在臺中市○○路│                  │
│    │          │            │            │        │與旱溪東路交岔路口附近，為│                  │
│    │          │            │            │        │警於98年11月4日17時30許， │                  │
│    │          │            │            │        │在該處尋獲                │                  │
├──┼─────┼──────┼──────┼────┼─────────────┼─────────┤
│  5 │  林辰學  │98年11月4日 │臺中縣潭子鄉│ 林月里 │林辰學先持客觀上足以供兇器│林辰學攜帶兇器竊盜│
│    │          │6時30分許前 │東寶村雅潭路│        │使用之螺絲起子1支（未據扣 │，累犯，處有期徒刑│
│    │          │之不詳時間  │二段190巷62 │        │案，業已遺失）破壞車牌號碼│柒月。            │
│    │          │            │弄37號前    │        │PC-2090號自小貨車右前車門 │                  │
│    │          │            │            │        │鎖及方向盤電門鎖（毀損部分│                  │
│    │          │            │            │        │未據告訴），進入車內後竊取│                  │
│    │          │            │            │        │車內之長壽牌香菸4條、七星 │                  │
│    │          │            │            │        │牌香菸1條、保力達飲料4箱、│                  │
│    │          │            │            │        │臺灣啤酒5箱、海尼根啤酒3箱│                  │
│    │          │            │            │        │、現金2000元、林月里國民身│                  │
│    │          │            │            │        │分證1張、郵局存簿1本、金融│                  │
│    │          │            │            │        │卡1張、印章1個及石惠心全民│                  │
│    │          │            │            │        │健保卡1張，得手後逃逸     │                  │
└──┴─────┴──────┴──────┴────┴─────────────┴─────────┘
附錄本判決論罪科刑法條：
刑法第321條第1項：
犯竊盜罪而有左列情形之一者，處六月以上、五年以下有期徒刑
：
一、於夜間侵入住宅或有人居住之建築物、船艦或隱匿其內而犯
    之者。
二、毀越門扇、牆垣或其他安全設備而犯之者。
三、攜帶兇器而犯之者。
四、結夥三人以上而犯之者。
五、乘火災、水災或其他災害之際而犯之者。
六、在車站或埠頭而犯之者。

司法院資訊處製作；財團法人民間司法改革基金會備份。
